【裁判字號】    98,訴,216
【裁判日期】    980915
【裁判案由】    毒品危害防制條例
【裁判全文】
臺灣士林地方法院刑事判決
公  訴  人  臺灣士林地方法院檢察署檢察官
被      告  乙○○
指定辯護人  謝秉原律師
被      告  甲○○
                        4樓
指定辯護人  黃柏彰律師
上列被告等因毒品危害防制條例案件，經檢察官提起公訴（98年
度偵字第1131號），本院判決如下：
    主  文
乙○○、甲○○共同犯販賣第二級毒品罪，均累犯，乙○○處有
期徒刑肆年，甲○○處有期徒刑捌年。扣案之第二級毒品甲基安
非他命壹包（不含袋驗餘淨重零點捌伍零捌公克）沒收銷燬；又
空包裝袋壹只及附表所示物品均沒收。
    事  實
一、乙○○前於民國（下同）94年間，因詐欺案件，經臺灣雲林
    地方法院以94年度六簡字第379 號判處有期徒刑6 月確定，
    於95年8 月31日易科罰金執行完畢。甲○○前於94年間因施
    用毒品案件，經本院以95年度士簡字第77號判處有期徒刑3
    月確定，於95年8 月8 日易科罰金執行完畢。
二、詎乙○○、甲○○2 人猶不知悔改，明知甲基安非他命係毒
    品危害防制條例第2 條第1 項第2 款列管之第2 級毒品，依
    法不得販賣及持有，竟基於販賣第2 級毒品甲基安非他命之
    犯意聯絡，推由乙○○於98年1月2日上午10時許，在臺北市
    中山區○○○路、南京東路口之「戰略高手網咖」，上網聯
    線至UThome網站北部人聊天室（網址http://tfn135.f1.com
    .tw），使用「水車§糖果＋噴射」之暱稱（「水車」暗指
    安非他命吸食器、「糖果」暗指安非他命、「噴射」暗指打
    火機），刊登販賣第二級毒品甲基安非他命之訊息，為警執
    行網路巡邏時發現，經警使用「逆天使」之暱稱上網與其聯
    繫，乙○○即於同年月2日10時46分許，使用公共電話與「
    逆天使」洽談，合意以新臺幣（下同）5千元之價格，販賣1
    公克之安非他命予「逆天使」，乙○○另以電話通知甲○○
    此項交易，協定每人出資2千元，合夥購買價值4千元之甲基
    安非他命，由甲○○出外購得甲基安非他命，再交由乙○○
    以5千元之價格售予「逆天使」，出售後賺取之差價1千元由
    2人平分，2人談妥後，甲○○於同年月3日15時許，至臺北
    縣三重市○○街與自強路口向綽號「阿博」之成年男子（真
    實姓名年籍不詳），以營利之意圖販入成本1 包4 千元之甲
    基安非他命，乙○○則於同年月3 日15時20分許，前往臺北
    市北投區○○○路40巷19號即石牌好樂迪前，與「逆天使」
    會面，並借用「逆天使」使用之行動電話門號0000000000號
    撥打甲○○使用之行動電話門號0000000000號，向甲○○確
    認已販入甲基安非他命並通知其前往該處會合，甲○○旋於
    同年月3 日15時45分駕車抵達，乙○○隨即自甲○○駕駛之
    自用小客車內取出甲基安非他命1 包，販售予「逆天使」，
    當場為警逮捕，並扣得甲基安非他命1 包（毛重1.0510公克
    ，不含袋淨重0.851 公克，不含袋驗餘淨重0.8508公克)、
    甲○○之裝有門號0000000000號SIM 卡之BENQ牌行動電話1
    具，乙○○之裝有門號0000000000號SIM 卡之BENQ牌行動電
    話1 具，查悉上情。
三、案經臺北市政府警察局大同分局報告臺灣士林地方法院檢察
    署檢察官偵查起訴。
    理  由
壹、程序方面（就被告甲○○及辯護人否認有證據能力部分）
一、按被告之自白，非出於強暴、脅迫、利誘、詐欺、疲勞訊問
    、違法羈押或其他不正之方法，且與事實相符者，得為證據
    ，刑事訴訟法第156 條第1 項定有明文。查被告甲○○先否
    認警詢筆錄均非其所為之陳述，而係員警自行編撰，復辯稱
    警偵訊所為之自白非出於任意性，再辯稱警詢所為自白乃員
    警要求按照員警事先製作之乙○○筆錄唸出，而以不正方法
    取供云云。
  (一)惟查，被告甲○○及辯護人向本院聲請調取警詢錄音光碟後
    ，自行聽取錄音並製作錄音譯文，細譯該譯文內容與警詢筆
    錄之記載意旨均屬相符，被告甲○○及辯護人亦陳明警詢筆
    錄內容乃依照被告甲○○陳述所為製作，警詢過程亦無員警
    教導被告甲○○陳述之現象，也無以強暴脅迫或其他不正方
    法取得被告甲○○自白之情形，而無需勘驗警詢錄音光碟，
    此有刑事陳報狀、準備程序筆錄（本院卷第56-60、63頁）
    在卷可按，因此，被告甲○○辯稱警詢筆錄內容係員警自行
    編撰製作一節，顯與事實不符。
  (二)又稽之證人即同案被告乙○○於本院證稱：與甲○○分開製
    作警詢筆錄，警詢過程都是員警邊打字邊問，內容均係自己
    陳述等語明確，核與證人即製作筆錄員警吳成仁於本院證稱
    ：製作被告甲○○警詢筆錄時，有參考其他員警對同案被告
    乙○○的筆錄，但沒有讓甲○○照著唸，都是被告甲○○自
    己說出，其中關於被告甲○○與乙○○合資購毒販賣，所得
    價款均分等節，亦係被告甲○○主動供出等語相合，且觀之
    被告甲○○、乙○○之警詢筆錄所載之問題、回答內容並非
    全然一致，其中被告乙○○對於其與「逆天使」洽談毒品交
    易過程多所陳述，被告甲○○對此則無過多著墨，被告甲○
    ○對於查獲毒品係向「阿博」購買一情多有陳述，被告乙○
    ○對此則無所知悉，可證被告甲○○辯稱係員警強迫其全然
    按照被告乙○○之筆錄內容回答云云，顯然無稽。況經被告
    甲○○與辯護人自行聽取警詢錄音光碟後，亦表明警詢過程
    中均未受到員警有任何強暴、脅迫、利誘或其他不正方法取
    供之事實，且被告甲○○於偵查中經檢察官與被告乙○○隔
    別訊問後所為供述內容亦與警詢內容一致，益徵被告甲○○
    於警詢所為之自白，應係出於其任意性而為之無訛，故其所
    為前開抗辯顯不可採。
  (三)再者，被告甲○○並未陳明於偵查中有受到檢察官任何強暴
    、脅迫或其他不正方法取供之情，訊問過程亦有全程錄音錄
    影，因此，參諸上情，可認被告甲○○於警偵訊所為之自白
    確係出乎其自由意志所為，又核與同案被告乙○○、證人吳
    成仁之證述以及相關聊天室交談網頁資料、通聯紀錄、通話
    譯文及現場查獲之毒品等相關證據相符（詳如後述），可證
    被告甲○○於警偵訊所為之自白，應屬事實，依前開規定，
    被告甲○○於警詢及偵查中所為之自白自有證據能力。
二、次按證人、鑑定人依法應具結而未具結者，其證言或鑑定意
    見，不得作為證據；又被告以外之人於審判外之言詞或書面
    陳述，除法律有規定者外，不得作為證據。刑事訴訟法第15
    8 條之3 、第159 條第1 項定有明文。查證人即同案被告乙
    ○○於警詢所為之陳述，係共同被告甲○○以外之人於審判
    外所為之陳述，並未經法定具結程序，亦無其他賦予證據能
    力規定之適用，依前開規定，應認對被告甲○○而言無證據
    能力。
三、復被告以外之人於偵查中向檢察官所為之陳述，除顯有不可
    信之情況者外，得為證據，刑事訴訟法第159 條之1 第2 項
    定有明文。查證人即同案被告乙○○於偵查中向檢察官所為
    之證述，雖係共同被告甲○○以外之人於審判外所為之陳述
    ，然業經法定具結程序，所述係屬親身經歷事項，又有相關
    通聯紀錄、通聯譯文、證人吳成仁、共同被告甲○○於偵查
    中所為之證述相符，顯非杜撰之詞，亦無證據證明有受到任
    何強暴、脅迫或其他不正方法取供而有顯不可信之情，依前
    開規定，應認有證據能力。
貳、得心證之理由
一、訊據被告乙○○坦承全部犯罪事實，被告甲○○則否認有何
    販賣甲基安非他命之犯行，並辯稱：警詢時只坦承有施用毒
    品，關於販賣毒品部分均不知情，亦未於警詢中陳述云云。
二、惟查：
  (一)被告甲○○先於警詢中業已坦承：乙○○於98年1 月2 日上
    網找到買家購買安非他命後，有將上網的事告訴我，問我是
    否可以調到毒品，最後我們決定1 人出2 千元，由我出面去
    買毒品再轉賣，約定所賺得1 千元2 人平分，因此，在98年
    1 月3 日下午3 時許在臺北縣三重市○○街與自強路口向「
    阿博」購買安非他命，之後，乙○○在98年1 月3 日下午3
    時25分左右，借用買家持用之0000000000電話打0000000000
    號行動電話給我，詢問我有無安非他命，我說有買到1 包，
    乙○○就叫我到案發地點找他，約下午3 時45分許駕車抵達
    後，乙○○就進入我車內拿1 包安非他命，再上買家車，之
    後警方上前詢問我是否有將安非他命交給乙○○，我方坦承
    有與被告乙○○在案發時地，共同準備要以5 千元販賣1 包
    安非他命給網友，為警當場查獲等語，復於偵查中供承：98
    年1 月2 日乙○○有告訴我在網路上找到安非他命買家，問
    我有沒有貨，他說我們2 人各出一半，賺取價差均分，我知
    道乙○○要以5 千元轉賣，我也同意他的作法，但是2 日當
    天我沒有找到藥頭，所以那天就作罷，到了3 日下午3 點多
    ，乙○○打電話給我問我有沒有找到藥頭，我剛好已經有找
    到了，所以就花4 千元跟藥頭「阿博」買1 公克安非他命，
    乙○○叫我送達查獲地址，抵達後乙○○就到我車上拿毒品
    要交給買家，警察就表明身分了，買毒的錢是我先墊的等語
    ，兩次供述均係出於被告甲○○之自由意志所為之任意性自
    白，已見前述，所述內容亦屬一致，更與證人即共同被告乙
    ○○於偵查中具結證稱：98年1 月2 日上午10時許，在臺北
    市○○○路與南京東路口附近的「戰略高手網咖」內，以「
    水車§糖果＋噴射」暱稱登錄北部人聊天室，後來就跟代號
    「逆天使」的警員達成以5 千元賣1 公克安非他命的合意，
    聊天室網頁內容均是我與「逆天使」的聊天內容，到達約定
    交貨地點後，我就上員警的車子，入車內後我向員警借電話
    ，撥給甲○○，問他有無拿到安非他命，甲○○知道我在網
    路上找買家，之前我們講好1 人出2 千元購買1 公克的安非
    他命，再轉賣2 人均分賺價差1 千元，但我沒錢，甲○○幫
    我代墊2 千元，所以我打給甲○○後，他就開車抵達現場，
    我到甲○○車上拿安非他命，再上警察的車，警察就表明身
    分等語相符，查被告甲○○、乙○○所為前開供述均係在隔
    別訊問下所為，所述內容均能相合，顯見被告甲○○所為前
    開自白應屬事實。
  (二)又斟之共同被告乙○○登錄北部人聊天室所使用之代號暱稱
    為「水車§糖果＋噴射」，其中「水車」暗指安非他命吸食
    器、「糖果」暗指安非他命、「噴射」暗指打火機，前開用
    語均是施用毒品者對於毒品、吸食器等物之暗語、行話，而
    被告乙○○與與「逆天使」在北部人聊天室之談話內容中，
    對於「逆天使」於98年1月2日上午10時19分5秒詢問「你有
    糖果嗎？」，被告乙○○於同時20分47秒表示「有（糖果）
    」，更於同時21分34秒詢問「逆天使」是否要購買（即你要
    拿？），進而詢問「逆天使」之年齡、所處位置等語，此有
    聊天室網頁內容在卷可按（偵查卷第39-44頁、審訴卷第51-
    52頁），均係在探詢、確認「逆天使」是否有購買第2級毒
    品甲基安非他命之真意，確認後被告乙○○因其所持用之行
    動電話因欠費無法撥打只能接聽，故於98年1月2日上午10時
    27分至35分許以公共電話0000000000號撥打員警即「逆天使
    」所使用之0000000000號，向員警表示確有在販賣甲基安非
    他命，但販賣價格必須向朋友（即被告甲○○）確認後，旋
    於同時35分至41分許以公共電話撥打被告甲○○0000000000
    號行動電話，被告甲○○再於98年1月2日上午10 時42分以
    0000000000號行動電話撥打被告乙○○持用之0000000000號
    行動電話，被告乙○○再於98年1 月2 日上午10時46分以公
    共電話撥打員警持用之0000000000號與員警達成1 包安非他
    命5 千元之合意，此有電話譯文、通聯紀錄在卷可稽（偵查
    卷第45-46 頁、本院第29、33、43頁）並經證人乙○○於本
    院證述電話中所指之朋友乃被告甲○○無訛，可證被告乙○
    ○與員警洽談購毒內容以及達成購毒合意時，同時有與被告
    甲○○交叉電話聯繫之情，益證被告甲○○、乙○○供承於
    為警查獲前即已知悉乙○○在網路上找到買家，2 人合意各
    出2 千元購買4 千元毒品再以5 千元轉賣賺取差價，由被告
    甲○○出面找藥頭購買等語，誠屬可信，至證人乙○○於本
    院改證稱兩人事前並未合意各出2 千元販入毒品，以5 千元
    轉賣，均分價差云云，應係迴護被告甲○○而難採信。
  (三)復參以證人即員警吳成仁於本院證稱：98年1 月3 日當天我
    跟乙○○約好在石牌好樂迪見面交易，後來我到的時候乙○
    ○叫我把車開前面一點，之後乙○○就上我的車，他問我是
    不是「逆天使」，乙○○在電話中有說他穿白色衣服，我到
    現場時看到他揮手指揮我往前開，乙○○上我的車後，他先
    問我做什麼的，之前跟誰調貨，目的是要問我是不是警察，
    害怕被抓，後來乙○○就向我借手機聯絡他朋友，他說毒品
    在他朋友身上，乙○○於電話中大概是問說有沒有東西，什
    麼時候要過來，講完電話後，乙○○說等一下他朋友就會送
    東西過來，過了20分鐘左右乙○○的朋友過來，這過程中乙
    ○○的朋友有再打電話給我的手機，是乙○○接聽的，我沒
    有直接拿起來跟對方講，乙○○就說在老地方，乙○○有跟
    對方說我的車牌號碼及車色，乙○○的朋友到了以後就把車
    停在我車子的正前方，兩車距離很近，到了之後乙○○下車
    坐到那部車上，隔了一會又上我的車，並且拿1 包安非他命
    ，我就問他是不是5 千元，準備要拿錢給他的時候，我就踩
    煞車燈，之後我同事就上前逮捕他，我跟我同事說乙○○的
    東西是跟前面那臺車的人拿的，所以我同事又過去逮捕甲○
    ○。5 千元購買1 公克是98年1 月2 日乙○○在電話上問我
    拿多少，我跟他說4500到5 千元，他就說5 千元你可不可以
    接受，原本98年1 月2 日有與乙○○約定好要在圓環那裡交
    貨，但是乙○○一直沒有聯絡我，後來有其他案件要處理，
    所以就取消見面，98年1 月2 日晚上22時42分我就主動聯絡
    乙○○，約明天再見面，98年1 月3 日是我主動打給乙○○
    等語明確，又有被告乙○○與證人吳成仁歷次電話聯繫譯文
    內容、通聯紀錄相符（偵查卷第45-50 頁、本院卷第25-49
    頁）而可採信，益證被告甲○○、乙○○於警偵訊所述均屬
    事實無誤，是以，被告甲○○辯稱：不知道被告乙○○約買
    家交付毒品，是要與被告乙○○一起施用而前往查獲地點云
    云，應係事後卸責之詞，要無足採。
  (四)再由被告甲○○獲知被告乙○○於98年1月2日找到買家後，
    兩人合意由其負責出面找藥頭購買，原約定98年1 月2 日下
    午與買家見面，因故取消，被告乙○○於98年1 月3 日下午
    1 時50分再與「逆天使」聯繫約定在臺北市石牌好樂迪見面
    ，是以，被告甲○○自承於98年1 月3 日下午3 時在臺北縣
    三重市向藥頭購買毒品，並經被告乙○○於同日下午3 時25
    分許以員警之電話聯繫至石牌好樂迪交貨，電話中被告乙○
    ○一再確認是否已取得毒品，被告甲○○並未在電話中有提
    及要再去調貨，旋至約定地點交付毒品等情無訛，亦經證人
    乙○○、吳成仁證述明確，並有通聯記錄在卷可佐（本院卷
    第48頁），足證被告甲○○係為販售甲基安非他命予被告乙
    ○○找尋之買家，早於98年1 月3 日下午3 時許，在臺北縣
    三重市以4 千元基於營利意圖而販入1 包甲基安非他命無誤
    。
  (五)另輔以被告乙○○自被告甲○○車內取出1包甲基安非他命
    後，當場交付予證人吳成仁之際，旋為警表明身分查獲，並
    由警當場向被告甲○○確認被告乙○○交付之甲基安非他命
    之來源為伊無誤，當場亦僅查扣如附表所示之物品及毒品1
    包，並無多餘毒品，前情均為被告2 人所不爭執，而扣案之
    毒品1 包經囑託交通部民用航空局航空醫務中心以氣相層析
    質譜儀法檢驗結果係屬甲基安非他命，含袋毛重為1.051 公
    克，不含袋淨重0.8510公克，取樣0.0002公克，餘重0.8508
    公克，此有臺北市政府警察局大同分局警備隊扣押物品目錄
    表、毒品初步鑑驗報告書、照片、扣押物品清單、航藥鑑字
    第0980241 號毒品鑑定書（偵察卷第36-38 、81-85 頁）在
    卷可憑，由毒品之重量與證人吳成仁與被告乙○○於電話中
    合意購買之數量一致，益證被告乙○○於98年1 月2 日在網
    路上找到買家後，旋與被告甲○○達成販賣甲基安非他命之
    犯意聯絡，由被告乙○○與員警達成以5 千元購買1 包1 公
    克甲基安非他命之合意，被告甲○○則負責向藥頭販入毒品
    後，於案發現場將販入之毒品交付予員警，被告2 人則均分
    轉賣之價差無誤，因此，證人乙○○於本院審理時改稱是要
    交5 千元價金全數給被告甲○○，其則由被告甲○○在車內
    當場多分裝1 小包毒品供其施用云云，顯與事實不符而難遽
    採。
  (六)衡之販賣第2 級毒品之最輕本刑為7 年以上有期徒刑，罪責
    非輕，且為警方嚴加查緝之重點，此乃眾所周知之事，是以
    ，販賣第2 級毒品者，若非有利可圖，應無甘冒為檢警查緝
    法辦而受重刑處罰之危險，亦無以平價或低價販賣毒品之理
    ，再由被告2 人警偵訊所述以及證人乙○○於本院審理時所
    述均知悉被告甲○○販入毒品之成本為1 包4 千元，卻以1
    包5 千元賣出，益證被告2 人確有販賣第2 級毒品甲基安非
    他命之營利意圖至明。綜上各節交互參照，可證被告2 人於
    98年1 月3 日下午3 時45分許，共同以1 包5 千元之代價，
    販賣第2 級毒品甲基安非他命予「逆天使」之犯行，事證已
    臻明確，被告2 人犯行均堪認定，應依法論科。
二、新舊法比較說明
  (一)按被告行為後法律有變更者，適用行為時之法律，但行為後
    之法律有利於行為人者，適用最有利於行為人之法律，刑法
    第2 條第1 項定有明文。
  (二)被告乙○○部分，查毒品危害防制條例第4條部份業於98年5
    月20日修正公布，並自同年月22日施行，該條例第4條第2項
    之罰金刑固由修正前之「得併科新臺幣7百萬元以下罰金」
    ，修正提高為「得併科新臺幣1 千萬元以下罰金」，然前開
    條文之罰金刑，僅為「得併科」，其餘本刑均無更動，但因
    同條例第17條第2 項修正增列「犯第四條至第八條之罪於偵
    查及審判中均自白者，減輕其刑。」之規定，換言之，若被
    告有合乎本條修正後之減刑要件，即「應」減輕其本刑及得
    併科罰金刑，準此，經綜合比較新舊法之規定及適用結果，
    顯以修正後之毒品危害防制條例第4 條第2 項、第17條第2
    項之規定對被告乙○○較為有利。
  (三)至被告甲○○部分，因無修正後毒品危害防制條例第17條第
    2項之適用，而毒品危害防制條例第4條第2項修正前之法定
    刑較低，顯然對被告甲○○較為有利。
三、論罪科刑
  (一)核被告乙○○係犯修正後毒品危害防制條例第4條第2項之罪
    ，其犯前開之罪時持有第2級毒品之低度行為應為高度之販
    賣行為所吸收，不另論罪。又被告甲○○則係犯修正前毒品
    危害防制條例第4條第2項之罪，其犯前開之罪時持有第2級
    毒品之低度行為亦為高度之販賣行為所吸收，同不另論罪。
    又其等對於前開犯行有犯意聯絡與行為分擔，均應依共同正
    犯論處。
  (二)按販賣毒品罪，不以販入之後，復行賣出為必要，只須意圖
    營利而販入或賣出，有一於此，犯罪即應成立；又按販賣毒
    品罪，並不以販入之後復行賣出為構成要件，但使以營利為
    目的，將毒品購入或將之賣出，有一於此，其犯罪即經完成
    。是以，行為人以營利之意圖販入毒品之後，縱尚未賣出，
    或於賣出之後，價金尚未收受，均不得視為未遂（最高法院
    92年度臺上字第7046號、90年度臺上字第7673號判決要旨參
    照）。查被告甲○○於98年1月3日下午3時向「阿博」販入
    毒品時，業已明知被告乙○○已找到買家，為販賣毒品營利
    而販入，依前開規定，縱被告乙○○交付毒品予「逆天使」
    ，尚未收取款項之際，即為警查獲，亦不得視為被告2人前
    開犯行僅達未遂之程度，附此敘明。
  (三)再按刑事偵查技術上所謂之「釣魚」，係指對於原已犯罪或
    具有犯罪故意之人，以設計引誘之方式，迎合其要求，使其
    暴露犯罪事證，再加以逮捕或偵辦者而言。而所謂「陷害教
    唆」，則係指行為人原不具犯罪之故意，純因司法警察之設
    計教唆，始萌生犯意，進而實施犯罪構成要件之行為者而言
    。前者純屬偵查犯罪技巧之範疇，並未違反憲法對於基本人
    權之保障，且於公共利益之維護有其必要性，故依「釣魚」
    方式所蒐集之證據資料，原則上非無證據能力（最高法院96
    年度臺上字第6434號、96年度臺上字第2333號判決要旨參照
    ）。查被告乙○○於登錄北部人聊天室，業已使用具有暗示
    販賣甲基安非他命之「水車§糖果＋噴射」暱稱，並於「逆
    天使」在網路聊天室上探詢其是否有販賣甲基安非他命時，
    主動向「逆天使」表示確實有在販賣甲基安非他命，更進一
    步確認「逆天使」有無購買真意，甚而直接以電話聯絡購買
    之金額、數量，顯見被告乙○○、甲○○早有販賣第2級毒
    品之犯意，而非因使用「逆天使」代號之員警設計教唆，始
    萌生犯意，而「逆天使」設計引誘早具有犯罪故意之被告2
    人出面交易，依前開說明，應屬刑事偵查技術上之「釣魚」
    ，因此，被告辯護人認係員警主動設計教唆被告乙○○云云
    ，顯有誤會，至被告2 人於販入毒品時，乃基於營利意圖而
    販入，其等前開犯行業已完成而達既遂之程度，併此敘明。
  (四)其次，被告2人有犯罪事實欄所載之前科，此有臺灣高等法
    院被告前案紀錄表及臺灣士林地方法院檢察署刑案資料查註
    紀錄表各1件在卷可稽，其等受有期徒刑執行完畢後5年內再
    犯前開有期徒刑以上之罪，應依刑法第47條第1項之規定均
    論以累犯，但因其所犯之法定刑為無期徒刑部分，則依刑法
    第64條第1項、第65條第1項之規定，均不得加重。
  (五)另查被告乙○○於警偵訊及本院審理時均自始自白犯行，依
    修正後毒品危害防制條例第17條第2項「犯第四條至第八條
    之罪於偵查及審判中均自白者，減輕其刑。」之規定，應減
    輕其刑，並依刑法第71條之規定先加後減之。至被告甲○○
    固於警偵訊自白犯行，但於本院審理時改異前詞矢口否認犯
    行，核與前開減刑規定要件不符，故不予減刑，附此敘明。
  (五)爰審酌被告2 人有前開前科紀錄，有前開臺灣高等法院被告
    前案紀錄表及臺灣士林地方法院檢察署刑案資料查註紀錄表
    各一件在卷可稽，素行非佳，復考量被告2 人從事毒品販賣
    ，令買受毒品者沉迷於毒癮，無法自拔外，輕則戕害個人身
    心，重則因缺錢買毒而引發各式犯罪，實為多種犯罪之源頭
    ，對國家、社會、個人之傷害可謂至深且鉅，兼衡依目前證
    據調查結果顯示被告2 人販賣毒品之數量僅為1 包、次數僅
    為1 次、尚未取得款項即為警查獲，暨其智識程度、生活狀
    況以及被告乙○○於犯後自始坦承犯行頗有悔意，被告甲○
    ○則於警偵訊坦承犯行，於本院審理時矢口否認，矯詞卸責
    等一切情狀，認公訴人對被告乙○○、甲○○分別具體求處
    有期徒刑7 年6 月以上、8 年6 月以上，罪刑尚非相當，是
    以，本院考量上情認應分別量處如主文所示之刑，以資儆懲
    。
四、從刑部分
  (一)按查獲之第2級毒品，不問屬於犯人與否，均沒收銷燬之，
    毒品危害防制條例第18條第1 項前段定有明文。查扣案之毒
    品1 包（不含袋驗餘淨重0.8508公克），係屬毒品危害防制
    條例第2 條第2 項第2 款所列之第2 級毒品，此有前開毒品
    鑑定書在卷可參，自屬違禁物，應依前開規定諭知沒收銷燬
    。至包裝前開毒品所使用之空包裝袋1 只，係被告2 人所有
    用於包裹毒品，以防止其裸露、逸出、潮濕，便於攜帶、持
    有、施用毒品一節，業經其供明在卷，雖非毒品危害防制條
    例第2 條所稱之第2 級毒品，然因係包裝上開第2 級毒品海
    洛因而與之密切接觸，但既經鑑定機關就之與毒品分別鑑析
    其重量，此有前開鑑定書附卷可憑，足證該空包裝袋與毒品
    ，並無不可析離之關係，不能視為毒品之一部分，應另依刑
    法第38條第1 項第2 款之規定宣告沒收。
  (二)又扣案如附表所示之物品均係被告2人所有供本案犯罪所用
    之物，亦應依刑法第38條第1項第2款之規定諭知沒收。
  (三)至被告2人固販賣第2級毒品予「逆天使」，但尚未收取販賣
    款項，即為警查獲，故無犯罪所得財物，自無庸諭知沒收或
    追徵所得，併此敘明。
據上論斷，應依刑事訴訟法第299 條第1 項前段，修正前毒品危
害防制條例第4 條第2 項、第18條第1 項，修正後毒品危害防制
條例第4 條第2 項、第17條第2 項，刑法第2 條第1 項前段、第
11條前段、第28條、第47條第1 項、第38條第1 項第2 款判決如
主文。
本案經檢察官簡志龍到庭執行職務。
中    華    民    國    98    年    9     月    15    日
                  刑事第六庭審判長法  官  杜惠錦
                                  法  官  陳美彤
                                  法  官  黃欣怡
以上正本證明與原本無異。
如不服本判決，應於收受送達後10日內向本院提出上訴書狀，其
未敘述上訴之理由者並得於提起上訴後20日內向本院補提理由書
（均須按他造當事人之人數附繕本）。
                                  書記官  陳慧玲
中    華    民    國    98    年    9     月    15    日
附錄本案論罪科刑法條全文：
修正前毒品危害防制條例第4條
製造、運輸、販賣第一級毒品者，處死刑或無期徒刑；處無期徒
刑者，得併科新臺幣一千萬元以下罰金。
製造、運輸、販賣第二級毒品者，處無期徒刑或七年以上有期徒
刑，得併科新臺幣七百萬元以下罰金。
製造、運輸、販賣第三級毒品者，處五年以上有期徒刑，得併科
新臺幣五百萬元以下罰金。
製造、運輸、販賣第四級毒品者，處三年以上十年以下有期徒刑
，得併科新臺幣三百萬元以下罰金。
製造、運輸、販賣專供製造或施用毒品之器具者，處一年以上七
年以下有期徒刑，得併科新臺幣一百萬元以下罰金。
前五項之未遂犯罰之。
修正後毒品危害防制條例第4條
製造、運輸、販賣第一級毒品者，處死刑或無期徒刑；處無期徒
刑者，得併科新臺幣二千萬元以下罰金。
製造、運輸、販賣第二級毒品者，處無期徒刑或七年以上有期徒
刑，得併科新臺幣一千萬元以下罰金。
製造、運輸、販賣第三級毒品者，處五年以上有期徒刑，得併科
新臺幣七百萬元以下罰金。
製造、運輸、販賣第四級毒品者，處三年以上十年以下有期徒刑
，得併科新臺幣三百萬元以下罰金。
製造、運輸、販賣專供製造或施用毒品之器具者，處一年以上七
年以下有期徒刑，得併科新臺幣一百萬元以下罰金。
前五項之未遂犯罰之。
修正後毒品危害防制條例第17條
犯第四條至第八條、第十條或第十一條之罪，供出毒品來源，因
而查獲其他正犯或共犯者，減輕或免除其刑。
犯第四條至第八條之罪於偵查及審判中均自白者，減輕其刑。
附表：
┌─┬─────────┬──────┬─────────┐
│  │  物品名稱        │數        量│備              註│
├─┼─────────┼──────┼─────────┤
│1 │手機（BENQ，S80） │壹支        │被告甲○○所有    │
├─┼─────────┼──────┼─────────┤
│2 │遠傳電信SIM卡     │壹張        │門號0000000000號，│
│  │                  │            │被告甲○○持用    │
├─┼─────────┼──────┼─────────┤
│3 │手機（BENQ.SIEMENS│壹支        │被告乙○○所有    │
│  │）                │            │                  │
├─┼─────────┼──────┼─────────┤
│4 │遠傳電信SIM卡     │壹張        │門號0000000000號  │
│  │                  │            │被告乙○○持用    │
└─┴─────────┴──────┴─────────┘


司法院資訊處製作；財團法人民間司法改革基金會備份。
